【裁判字號】    98,聲,515
【裁判日期】    980430
【裁判案由】    返還提存物
【裁判全文】
臺灣桃園地方法院民事裁定               98年度聲字第515號
聲  請  人  乙○○
聲  請  人  丙○○
上列二人之
共同代理人  江松鶴律師
相  對  人  甲○○    住桃園縣.
上列當事人間聲請返還擔保金事件，本院裁定如下：
    主  文
聲請駁回。
聲請程序費由聲請人負擔。
    理  由
一、按訴訟終結後，供擔保人證明已定20日以上之期間，催告受
    擔保利益人行使權利而未行使，或法院依供擔保人之聲請，
    通知受擔保利益人於一定期間內行使權利並向法院為行使權
    利之證明而未證明者，法院始應依供擔保人之聲請，以裁定
    命返還其提存物，民事訴訟法第104 條第1 項第3 款定有明
    文。又該條之規定，於其他依法令供訴訟上之擔保者，準用
    之，同法第106 條亦定有明文。
二、本件聲請人聲請求為裁定准予發還本院94年度存字第2823號
    提存事件之擔保金新台幣（下同）689,000 元。其陳述略稱
    ：聲請人前遵本院94年度裁全字4558號民事裁定，向本院以
    94年度存字第2823號提存事件提供擔保金689,000 元，就相
    對人所有財產予以假扣押查封在案（94年執全字第2296號）
    。嗣因本案訴訟業經本院94年度訴字第1502號及台灣高等法
    院95年度上字第580 號判決確定。聲請人並已聲請撤銷假扣
    押裁定及假扣押執行程序，且經鈞院以98年桃簡聲字第20號
    裁定准予公示送達通知相對人於20日內行使權利，惟相對人
    已逾20日迄今仍未主張權利。為此，聲請人爰依民事訴訟法
    第106 條、第104 條第1 項第3 款規定，聲請鈞院裁定准予
    返還聲請人所提存之擔保金。
三、聲請人上開聲請，雖據提出本院94年度存字第2823號提存書
    、94年度裁全字第4558號民事裁定、94年度訴字第1502號民
    事判決、95年度上字第580 號民事判決暨確定證明書、本院
    97年度全聲字第178 號民事裁定、98年度桃簡聲字第20號民
    事裁定及98年03月25日皇家時報全國版公告報紙影本等資料
    為證，並經本院調閱94年執全字第2296號、98年桃簡聲字第
    20號等卷宗，查核屬實。然按，依民事訴訟法第152 條前段
    規定：「公示送達，自將公告或通知書黏貼公告處之日起，
    其登載公報或新聞紙者，自最後登載之日起，經二十日發生
    效力；就應於外國為送達而為公示送達者，經六十日發生效
    力。」，而查，聲請人係於98年03月25日將應送達給相對人
    之行使權利通知登載於皇家時報，依上述規定，該通知應於
    98年04月14日始發生送達效力，而相對人20日行使權利期間
    應自翌日即98年04月15日起算，至98年05月04日止始屆滿其
    行使權利期間。聲請人於相對人行使權利期間屆滿前，即於
    98年04月21日具狀聲請返還擔保金，於法不合，不應准許，
    應予駁回之。
四、依民事訴訟法95條、第78條，裁定如主文。
中    華    民    國    98    年    4     月    30    日
                  民事第二庭法  官  呂仲玉
以上正本係照原本作成。
如對本裁定抗告，須於裁定送達後10日內向本院提出抗告狀，並
應繳納抗告裁判費新台幣1,000 元。
中    華    民    國    98    年    4     月    30    日
                            書記官  賴柏仲


司法院資訊處製作；財團法人民間司法改革基金會備份。
